臺灣高等法院高雄分院刑事判決　　　　100年度上易字第749號
上　訴　人
即　被　告　林聖凱
上列上訴人因竊盜案件，不服臺灣高雄地方法院100 年度易字第
637 號中華民國100 年5 月25日第一審判決（起訴案號：臺灣高
雄地方法院檢察署100 年度偵字第10067 號），提起上訴，本院
判決如下：
    主   文
上訴駁回。
    理  由
一、依刑事訴訟法第350 條、第361 條、第362 條、第367 條規
    定，不服地方法院之第一審判決而上訴者，須提出上訴書狀
    ，並應敘述具體理由，為上訴必備之程式；其所提出之書狀
    未敘述上訴理由，或僅曾以言詞陳述上訴理由者，均應於上
    訴期間屆滿後20日內補提理由書於第一審法院。第一審法院
    經形式審查，認逾期未補提上訴理由者，應定期間先命補正
    ；逾期未補正者，為上訴不合法律上之程式，應以裁定駁回
    。倘已提出上訴理由，但所提非屬具體理由者，則由第二審
    法院以上訴不合法律上之程式，判決駁回。而所謂具體理由
    ，必係依據卷內既有訴訟資料或提出新事證，指摘或表明第
    一審判決有何採證認事、用法或量刑等足以影響判決本旨之
    不當或違法，而構成應予撤銷之具體事由，始克當之（例如
    ：依憑證據法則具體指出所採證據何以不具證據能力，或依
    憑卷證資料，明確指出所為證據證明力之判斷如何違背經驗
    、論理法則）；倘僅泛言原判決認定事實錯誤、違背法令、
    量刑失之過重或輕縱，而未依上揭意旨指出具體事由，或形
    式上雖已指出具體事由，然該事由縱使屬實，亦不足以認為
    原判決有何不當或違法者（例如：對不具有調查必要性之證
    據，法院未依聲請調查亦未說明理由，或援用證據不當，但
    除去該證據仍應為同一事實之認定），皆難謂係具體理由，
    俾與第二審上訴制度旨在請求第二審法院撤銷、變更第一審
    不當或違法之判決，以實現個案救濟之立法目的相契合，並
    節制濫行上訴（最高法院97年度臺上字第892 號判決意旨可
    資參照）。又理由是否具體，則屬第二審法院審查之範圍，
    不在命補正之列，亦即上訴書狀已記載理由，並有具體之敘
    述時，其上訴既屬合法，第二審法院固應就其理由之是否可
    取，為實體之審理及判斷；如認其上訴書狀雖記載理由，但
    並未具體敘述時，則無須再命補正，可逕認其上訴不合法，
    以判決駁回之（此有最高法院97年度臺上字第1281號判決意
    旨可參）。
二、上訴人即被告林聖凱經原審論以「犯竊盜罪，累犯，處有期
    徒刑參月，如易科罰金，以新臺幣壹仟元折算壹日，扣案之
    機車鑰匙壹支沒收；又犯竊盜罪，累犯，處有期徒刑參月，
    如易科罰金，以新臺幣壹仟元折算壹日。應執行有期徒刑伍
    月，如易科罰金，以新臺幣壹仟元折算壹日，扣案之機車鑰
    匙壹支沒收。」，原審判決書於100 年6 月2 日送達予被告
    ，被告於同年6 月13日提起上訴（6 月11、12日為假日），
    理由略稱：(一)、竊取氣動板手部分，經被告自動放棄贓物置
    於地上，被害人未予追趕，應僅成立竊盜未遂罪。(二)、竊取
    機車部分，因被告之妻車禍傷重尚未復原，須靠被告照顧，
    原審量刑過重，請予減輕。為此請予撤銷原判決，另為適當
    之判決等語。
三、按：
１、量刑輕重，屬為裁判之法院得依職權自由裁量之事項，苟其
    量刑已以行為人之責任為基礎，並斟酌刑法第57條各款所列
    情狀，在法定刑度內，酌量科刑，如無偏執一端，致明顯失
    出失入情形，上級審法院即不得單就量刑部分遽指為不當或
    違法。又按法律上屬於自由裁量之事項，有其外部性界限及
    內部性界限，依據法律之具體規定，法院應在其範圍選擇為
    適當之裁判者，為外部性界限；而法院為裁判時，應考量法
    律之目的，及法律秩序之理念所在者，為內部性界限。法院
    為裁判時，二者均不得有所踰越（參考最高法院80年台非字
    第473 號判例意旨）。
２、又竊盜罪既遂與未遂之區別，應以所竊之物已否移入自己權
    力支配之下為標準。若已將他人財物移歸自己所持，即應成
    立竊盜既遂罪。至其後將已竊得之物遺棄逃逸，仍無妨於該
    罪之成立（最高法院17年上字第509 號判例）。
四、經查：被告於100 年3 月22日，以自備之機車鑰匙竊取方瑞
    文所有之H36-516 號重型機車，得手後供己騎用；嗣於同年
    月24日晚上8 時25分許，林聖凱騎乘上開機車行經高雄市○
    ○路134 號前，見陳維德所有之氣動套筒（內含千斤頂）、
    氣動板手放置於ZS6826號自用小貨車上，復竊取該氣動套筒
    、氣動板手，得手後正欲離開之際，為陳維德發現自後追趕
    。陳維德之雇主陳昭安在旁見狀亦加入追趕後，將林聖凱制
    伏後報警查獲等情，業據被告自承及證人陳維德、方瑞文、
    、陳昭安證述在卷，復有高雄市政府警察局小港分局搜索扣
    押筆錄暨扣押物品目錄表各1 份、贓物認領保管單2 紙、蒐
    證照片11張等附卷可稽，事證明確，且二案均屬竊盜既遂，
    至為灼然。
五、原審因而論被告以刑法第320 條第1 項竊盜罪既遂，且所犯
    上開2 罪，犯意各別、行為互異，應數罪併罰。並敘明被告
    前因違反電子遊戲場業管理條案件，經判處有期刑5 月確定
    ，另因妨害風化案件，經判處有期徒刑4 月，減為有期徒刑
    2 月，再經原審97年度聲減字第2920號裁定將上揭有期徒刑
    5 月部分，減為有期徒刑2 月15日後，再與上揭已減為有期
    徒2 月部分定應執行為有期徒刑4 月確定，於97年12月23日
    易科罰金執行完畢，其於執行完畢後五年內，再犯本案之罪
    ，為累犯，應依刑法第47條第1 項規定加重其刑。暨審酌被
    告正值壯年，竟不思循正當途徑取得財物，仍恣意竊取他人
    財物，顯有不該；惟考量犯後尚知坦承犯行，且所竊取物品
    之價值均非高額，且均已歸還被害人，降低被害人之損害，
    暨其犯罪之動機、目的、手段、對社會所生危害等一切情狀
    ，分別量處有期徒刑3 月，及定應執行刑有期徒刑5 月，並
    考量其學歷、經濟能力，諭知易科罰金之折算標準。暨敘明
    末扣案之機車鑰匙1 支，係被告所有且係供本件犯罪所用之
    物，爰在其使用該機車鑰匙之犯行項下，依刑法第38條第1
    項第2 款規定，予以宣告沒收。原審上開認事用法，並無違
    誤。而就科刑之部分，刑法第321 條之最重法定刑為有期徒
    刑5 年，被告為累犯依法應予加重，況被告又有多次前科，
    原審審酌刑法第57條各款規定事項後，各量處被告有期徒刑
    3 月，已屬從輕量刑，且合乎法律之目的，更未違背內部性
    界限，無權利濫用之違法及違反比例原則、平等原則、公平
    正義等法則至明，核無不當。從而，原判決之論罪科刑，並
    無錯誤，上訴意旨徒量刑過重、被告將贓物棄地上應屬未遂
    ，指摘原判決不當云云，實未依卷內既有訴訟資料或提出新
    事證，指摘或表明第一審判決有何採證認事、用法或量刑等
    足以影響判決本旨之不當或違法，其上訴顯未具備「敘述具
    體理由」之要件，應由本院依同法第367 條前段、第372 條
    規定，不經言詞辯論，判決如主文。
六、據上論斷，應依刑事訴訟法第367 條前段、第372 條，判決
    如主文。
中    華    民    國   100    年    7     月    29    日
                  刑事第一庭    審判長法  官  周賢銳
                                      法  官  施柏宏
                                      法  官  洪碩垣
以上正本證明與原本無異。
不得上訴。
中    華    民    國   100    年    8     月    1     日
                                      書記官  林家煜